臺灣高等法院高雄分院刑事判決　　　　 94年度上訴字第690號
上　訴　人　臺灣高雄地方法院檢察署檢察官
被　　　告　甲○○
選任辯護人　蘇精哲律師
　　　　　　徐建光律師
　　　　　　洪世崇律師
上列上訴人因被告違反毒品危害防制條例案件，不服臺灣高雄地
方法院93年度訴字第1421號中華民國94年4 月4 日第一審判決（
起訴案號：臺灣高雄地方法院檢察署92年度偵字第185 號），提
起上訴，本院判決如下：
     主  文
上訴駁回。
     理  由
一、本案經本院審理結果，認第一審判決被告無罪，並無不當，
    應予維持，並引用第一審判決書記載之理由。
二、檢察官上訴意旨如附件上訴書所載。
三、經查，毒品危害防制條例第4 條第3 項之販賣第三級毒品罪
    ，須行為人有營利意圖；本案依起訴書所載，並未明被告
    與林輝展如何約定毒品之販賣價格，則從起訴事實形式觀察
    ，無從認定被告有以何種價格販賣毒品，已難認被告有營利
    意圖，再林暉展於警詢、偵查及原審審理中，亦始終未供述
    購買價格為多少，如被告真有上訴意旨所謂短時間為販毒事
    與林暉展通了十幾通電話，且專門在半夜搖頭店內從事販毒
    之藥頭，則應輕易查獲其他購毒者，亦不致為了販賣毒品，
    須讓購毒者連打十幾通電話，豈有如此沒效率之販賣行為，
    況十幾通電話，無一監聽錄音，若以此為證據，豈非宣示凡
    與犯罪者有通聯紀錄，皆可構成自己之犯罪證據，自不可採
    ，再林暉展於獲案之初，於警偵訊所為供述，關於交易次數
    ：警詢供述只有這1 次，而偵訊時供稱先也曾向被告買過；
    關於當天如何交易：警詢供稱伊打電話連絡，而偵訊時供稱
    是伊朋友委託伊去拿，是伊朋友與被告聯繫；關於臨檢時，
    何人丟棄K 他命：警詢時供稱是伊把毒品丟在地上，而偵訊
    時供稱毒品在被告手上，被告丟棄；（以上詳如原審判決
    所載），上述供述，並非如上訴意旨所謂有時隔2 年致記憶
    不清情形，其供述如此矛盾，自不能做為被告販毒證據。此
    外又查無其他任何積極之證據，足認被告有上述犯行，因此
    原審以不能證明被告犯罪而諭知無罪之判決，核無不合。檢
    察官上訴意旨，仍執前詞，指摘原判決不當，為無理由，應
    予駁回。
據上論斷，應依刑事訴訟法第368條、第373條，判決如主文。
本案經檢察官周章欽到庭執行職務。
中　　華　　民　　國　　94　　年　　8 　　月　　 9　　日
                  刑事第一庭    審判長法  官  郭雅美
                                      法  官  莊崑山
                                      法  官  江泰章
以上正本證明與原本無異。
如不服本判決應於收受本判決後10日內向本院提出上訴書狀，其
未述上訴理由者，並得於提起上訴後10日內向本院補提理由書
狀（均須按他造當事人之人數附繕本)「 切勿逕送上級法院」。
中　　華　　民　　國　　94　　年　　8 　　月　　10　　日
                                書   記　 官  陳金卿
                                                      Ｆ
附件：
臺灣高雄地方法院刑事判決　　　　　　　93年度訴字第1421號
公　訴　人　臺灣高雄地方法院檢察署檢察官
被　　　告　甲○○　男二十三歲（民國○○○年○月○○○日生）
　　　　　　　　　　身分證統一編號：Ｚ000000000號
　　　　　　　　　　住高雄市前鎮區台鋁十二巷八四樓
選任辯護人　徐建光律師
上列被告因毒品危害防制條例案件，經檢察官提起公訴（九十二
年度偵字第一八五號），本院以管轄錯誤（九十二年度訴字第九
三四號）移送台灣高雄少年法院，再經該院以管轄錯誤（九十三
年度少連訴字第四三號）移送本院，且經台灣高等法院高雄分院
指定本院管轄（九十三年度聲字第一六一號），本院判決如下：
    主  文
甲○○無罪。
    理  由
一、公訴意旨略以：被告甲○○基於營利之概括犯意，以持用之
    0000000000號行動電話為連絡工具，自民國（下
    同）九十一年七月間起，在高雄市不詳ＰＵＢ內，連續販賣
    第三級毒品Ｋ他命膠囊予林暉展食用多次（由檢察官另案偵
    辦中）。嗣於同年十二月十九日下午三時許，林暉展撥打前
    開被告甲○○電話表示欲購買毒品Ｋ他命，二人約定在高雄
    市苓雅區○○○路一一二號「大帑殿ＫＴＶ」前交易，嗣於
    同日下午三時四十分許，在上開約定之地點，被告交付毒品
    Ｋ他命膠囊四顆予林暉展後尚未收得價金時，為巡邏警員發
    現而當場查獲，並扣得第三級毒品Ｋ他命膠囊四顆，因認被
    告涉有連續販賣第三級毒品之罪嫌等語。
二、按犯罪事實應依證據認定之，無證據不得推定其犯罪事實；
    又不能證明被告犯罪，應諭知無罪之判決。刑事訴訟法第一
    百五十四條第二項及第三百零一條第一項分別定有明文。再
    按刑事訴訟法上所謂認定犯罪事實之證據，係指足以認定被
    告確有犯罪行為之積極證據而言，如未能發現相當證據或證
    據不足以證明，自不能以推測或擬制之方法，以為裁判基礎
    。而認定不利於被告之事實，須依積極證據，苟積極證據不
    足為不利被告之認定時，即應為有利於被告之認定，更不必
    有何有利之證據；又認定犯罪事實所憑之證據，雖不以直接
    證據為限，間接證據亦包括在內，然而無論直接證據或間接
    證據，其為訴訟上之證明，須於通常一般之人均不致有所懷
    疑，而得確信其為真實之程度者，始得據為有罪之認定，倘
    其證明尚未達到此一程度，而有合理之懷疑存在而無從使事
    實審法院得有罪之確信時，即應由法院為諭知被告無罪之判
    決。亦即若證據資料在經驗科學上或論理法則上尚有對被告
    較為有利之存疑，而無從依其他客觀方法排除此項合理之可
    疑，即不得以此資料作為斷罪之基礎，且刑事訴訟制度受「
    倘有懷疑，即從被告之利益為解釋」、「被告應被推定為無
    罪」之原則所支配，故得為訴訟上之證明者，無論為直接或
    間接證據，須客觀上於一般人均不致有所懷疑而達於確信之
    程度者，始可據為有罪之認定，倘其證明尚未達於「確信」
    之程度，而有合理可疑存在時，即難據以為被告不利認定，
    換言之，在法律判斷上，即不能為被告有罪之認定。
三、訊之被告甲○○堅決否認有何販賣Ｋ他命予證人林暉展之犯
    行，辯稱伊當天係要到被查獲現場旁之肯德基炸雞店面試，
    遇到認識之證人林暉展，與其聊天，即見警方前來，警方所
    查扣之Ｋ他命與伊無關等語。經查，本件公訴意旨認被告涉
    有販賣Ｋ他命予證人林暉展之犯行，無非以證人林暉展之證
    述，及有第三級毒品Ｋ他命膠囊四顆扣案足資佐證為其論據
    。惟查，本件被告於警訊、偵查及審理中均否認有販賣Ｋ他
    命之犯行，前後供述尚屬一致；而證人林暉展於本件警訊中
    證稱：被查獲之Ｋ他命是其於九十一年十二月十九日十五時
    許打000000 0000 號電話給被告要購買Ｋ他命，並約定在高
    雄市○○○路大帑殿ＫＴＶ前交易，被告在大帑殿前交付其
    Ｋ他命四顆，其拿在手上與被告談論價錢時，警方到場其將
    Ｋ他命丟在地上被查獲，其只有向被告購買這一次等語（見
    警卷第三頁背面），復於偵查中證述稱：九十二年十二月十
    九日下午在大順路剛向被告買Ｋ他命就被被警方查獲，當時
    四顆Ｋ他命在被告手上，被告見有警察就丟在地上，當天是
    其朋友與被告連繫好後才委託其去拿貨等語（見偵卷第十三
    頁背面），又於本院審理中證述稱：九十二年十二月十九日
    下午三時其與被告約在大帑殿ＫＴＶ見面，要跟被告拿搖頭
    丸，之前共跟被告拿過搖頭丸共三次，大約一千二百元，十
    九日被查獲當天是打行動電話給被告，Ｋ他命夾在被告安全
    帽內，我還未拿到手中，Ｋ他命並不是其丟在地上的等語（
    見本院九十二年度訴字第九三四號卷第四十三頁），復再證
    述稱：九十二年十二月十九日當天其用電話與被告約好買四
    顆Ｋ他命，被告說價錢見面再說，後來二人見面被查獲前被
    告停車下來，把安全帽脫下，從安全帽夾層拿出Ｋ他命交到
    其手上，之前在ＰＵＢ並未向被告購買過Ｋ他命，而係被告
    請其用過幾次Ｋ他命等語（見本院九十四年三月二十一日審
    判筆錄），核之證人林暉展歷次證述之內容，無論就被查獲
    當天Ｋ他命自何處取出，是否已交付至其手中，被告被查獲
    前是否曾賣過Ｋ他命予其施用，次數多少等等，均多有所出
    入，且就販賣之聯絡究係由證人林暉展本人與被告為之，或
    係由其友人與被告聯絡，亦前後陳述不一，又證人林暉展雖
    於本院證述稱係被告於被查獲時要求其擔罪，其才會在警訊
    中說Ｋ他命係其所丟棄的，惟其復於警訊中證述指稱其向被
    告購買過Ｋ他命一次，已如上所述，如此豈非自相盾，依此
    證人林暉展於警訊證述Ｋ他命係其所丟棄等語，亦非完全不
    足採信；從而，本件證人林暉展所證述向被告購買Ｋ他命等
    內容是否屬實即有可疑，尚難逕予採信；又本件雖扣得Ｋ他
    命四顆，惟本件警方係同時查獲被告及證人林暉展二人，而
    證人即當場查獲被告之警員鄭仁國於本院審理中亦到庭證稱
    ：無法確認本件扣案之Ｋ他命係被告或證人林暉展所丟棄等
    語（見本院九十四年三月二十一日審判筆錄），則扣案之四
    顆Ｋ他命究竟是否為被告持至案發現場及丟棄於地上亦難逕
    予認定；又公訴意旨雖認證人林暉展與被告二人並無仇恨，
    其無虛構事實陷被告入罪之動機，惟參之證人林暉展與被告
    一同被查獲之現場同時查扣Ｋ他命，且證人林暉展亦可能涉
    有販賣、轉讓或幫助他人販賣、轉讓第三級毒品之嫌，其自
    有誣指被告以求脫免自身刑責之動機，其所指述被告販賣Ｋ
    他命部分之真實性，即有進一步斟酌之必要，尚難以此逕認
    被告確有販賣Ｋ他命；又本件亦未自被告身上或其住處扣得
    Ｋ他命或其他販賣Ｋ他命之工具、相關帳冊等，足證被告確
    有販賣Ｋ他命之犯行；此外復查無其他積極證據，足認被告
    有何公訴人所指之販賣Ｋ他命之犯行，核之上開法條及判例
    之意旨，被告之犯罪尚屬不能證明，自應為無罪之諭知。
據上論斷，應依刑事訴訟法第三百零一條第一項，判決如主文。
中　　華　　民　　國　　94　　年　　4 　　月　　4 　　日
                  刑事第六庭    審判長法　官   蔡國卿
                                      法  官   楊筑婷
                                      法  官   林俊寬
以上證明與原本無異。
如不服本判決，應於判決送達後10日內，向本院提出上訴狀。
中　　華　　民　　國　　94　　年　　4 　　月　　4 　　日
                                      書記官   蔡淑貞
